臺灣高雄地方法院刑事判決　　　　　　　96年度易字第1122號
公　訴　人　臺灣高雄地方法院檢察署檢察官
被　　　告　乙○○
　　　　　　　　　　（另案於台灣高雄看守所羈押中）
上列被告因竊盜案件，經檢察官提起公訴（95年度偵字第32323號
），嗣因被告就被訴事實為有罪之陳述，本院並聽取當事人之意
見後，改依簡式審判程序進行，判決如下：
    主  文
乙○○竊盜，累犯，處有期徒刑肆月；又竊盜，累犯，處有期徒
刑月；又攜帶兇器毀壞安全設備竊盜未遂，累犯，處有期徒刑
柒月。應執行有期徒刑壹年。
    事  實
一、乙○○前因違反麻醉藥品管理條例等案件，經本院以83年度
    訴字第256 號判決判處有期徒刑6 年2 月確定，於民國83年
    5 月4 日入監執行，於85年8 月23日假釋出監付保護管束，
    嗣撤銷假釋，於89年3 月29日入監執行殘刑，91年5 月31日
    縮短刑期執行完畢出監。詎其仍不知悔改，意圖為自己不法
    之所有，於(一)95年12月4 日上午9 時許，在高雄市○○區○
    ○路與新樂街口，以不詳物品撬開趙雪娥所有之車牌號碼UP
    Y─732 號輕型機車置物箱，並以趙雪娥留置於置物箱內之
    外套口袋中鑰匙發動機車（價值新台幣10000 元），竊取得
    手後供己代步之用；(二)95年12月6 日上午9 時許，騎乘上開
    竊得機車，行經朱陳碖位於高雄市鼓山區○○○路45巷12弄
    7 號之住處時，又徒手竊取朱陳碖置於屋外之螺絲起子、電
    纜線及待回收之鋁罐，價值共約新台幣6000元；(三)95年12月
    6 日上午9 時30分許，持上開竊得之對人之生命、身體、安
    全具有危險性，客觀上可供兇器使用之螺絲起子（未扣案）
    ，破壞張大樓位於高雄市鼓山區○○○路45巷12弄6 號之住
    處大門所附掛之門扣安全設備，甫進入門內大廳欲搜尋財物
    時，旋為張大樓發覺，遂於未得手前逃逸離去，且於途中將
    該螺絲起子隨手丟棄。嗣於95年12月6 日上午10時許，警方
    巡邏至高雄市○○區○○街26巷口時，發現乙○○騎乘上開
    竊得機車，當場將其逮捕而查獲上情。
二、案經高雄市政府警察局鼓山分局報告台灣高雄地方法院檢察
    署檢察官偵查起訴。
    理  由
壹、程序方面：
    按本件被告所犯係死刑、無期徒刑、最輕本刑為3 年以上有
    期徒刑以外之罪，其於準備程序就前揭被訴事實為有罪之陳
    述，經受命法官告知簡式審判程序之旨，並聽取其與公訴人
    之意見後，本院認無不得或不宜改依簡式審判程序進行之處
    ，爰依刑事訴訟法第273 條之1 第1 項、第284 條之1 ，裁
    定本件由受命法官獨任進行簡式審判程序，合先敘明。
貳、實體方面：
一、上揭犯罪事實業據被告於本院審理時坦承不諱；事實欄所列
    犯罪事實(一)之部分，並據被害人趙雪娥於警詢、偵查中證述
    甚詳，且有趙雪娥領回前揭遭竊物品所立具之贓物認領保管
    單及車輛竊盜、車牌失竊資料個別查詢報表—查詢車輛認可
    資料、高雄市政府警察局鼓山分局尋獲電腦輸入單、高雄市
    政府警察局鹽埕分局車輛協尋證明單各1 紙附卷可稽；事實
    欄所列犯罪事實(二)之部分，並據被害人朱陳碖於警詢、偵查
    中證述在卷，且有朱陳碖領回前揭遭竊之電纜線、鋁罐所立
    具之贓物認領保管單附卷可稽；事實欄所列犯罪事實(三)之部
    分，並據被害人張大樓於警詢、偵查中證述在卷，足認被告
    自白與事實相符。本案事證明確，被告犯行堪予認定。
二、被告就事實欄所列犯罪事實(一)(二)所為，均係犯刑法第320 條
    第1 項之普通竊盜罪。又查事實欄所列犯罪事實(三)中未扣案
    之螺絲起子1 支，既能破壞張大樓上揭住處大門之門扣，顯
    見該等器械質地堅硬，若持以行兇，客觀上足以對人生命、
    身體、安全構成危險性，係屬兇器無訛；復按「毀壞構成門
    扇之一部之電動鎖及喇叭鎖，係毀壞門扇之行為，毀壞附加
    於門上之掛鎖，則屬毀壞安全設備」，最高法院83年度台上
    字第3856號判決可資參照，查被告於事實欄所列犯罪事實(三)
    中以前揭螺絲起子所破壞者既係張大樓上揭住處大門之門扣
    ，則依前揭最高法院判決意旨，自屬毀壞安全設備；是核被
    告就事實欄所列犯罪事實(三)所為，其以前揭螺絲起子破壞張
    大樓上揭住處大門之門扣，甫進入該址門內大廳搜尋財物之
    際，即為被害人張大樓當場察覺而未得逞，應認係犯刑法第
    321 條第2 項、第1 項第2 款（毀壞安全設備）、第3 款（
    攜帶兇器）之加重竊盜未遂罪。另查刑法業於民國95年7 月
    1 日修正施行，而被告行為時均在前揭修法施行之後，故本
    案應無新舊法之問題，爰依修正後之規定予以論處。再按連
    續犯在本質上原屬數罪，於連續犯之規定廢除後，對於先前
    實務上以連續犯予以處理之案件，應視具體個案，除對於合
    乎接續犯或包括的一罪之情形，認其構成單一之犯罪外，應
    認係數罪併罰（最高法院95年度台上字第4112號判決參照）
    。被告為上開竊盜犯行之時間、地點及被害人均異，顯非基
    於同一竊盜犯意下之接續行為，均應予分論併罰。被告有前
    揭事實欄所列之犯罪前科紀錄，此有台灣高等法院被告前案
    紀錄表可稽，其於有期徒刑執行完畢後5 年以內，再犯本件
    有期徒刑以上之前揭三罪，均為累犯，均應依刑法第47條規
    定加重其刑。又被告於事實欄所列犯罪事實(三)之犯行中，其
    已著手犯罪行為之實行，惟未生犯罪之結果，為刑法第25條
    第1 項之未遂犯，並依刑法第25條第2 項規定，減輕其刑，
    並依法先加後減之。
三、爰審酌被告不思自食其力，卻任意竊取他人財物，造成他人
    財物損失及日常生活上不便，實屬不該，而其於事實欄所列
    犯罪事實(二)中所竊取財物之價值較低，於事實欄所列犯罪事
    實(三)之犯行中攜帶兇器且毀壞安全設備，所犯情節較重，惟
    念其犯後坦承犯行，態度尚佳，且於事實欄所列犯罪事實(一)
    (二)中所竊取之上開財物，復已部分歸還被害人，有贓物認領
    保管單可稽，所生損害業已減輕，於事實欄所列犯罪事實(三)
    之犯行中，則尚未造成實害等一切情狀，各量處如主文所示
    之刑，並考量上開遭竊財物價值，定其應執行之刑，以資懲
    儆。至被告於事實欄所列犯罪事實(三)犯行中所攜帶之螺絲起
    子，並非被告所有之物，而係被害人朱陳碖遭竊之物，本院
    自無從宣告沒收，附此敘明。
據上論斷，應依刑事訴訟法第273 條之1 第1 項、第284 條之1
、第299 條第1 項前段、刑法第320 條第1 項、第321 條第2 項
、第1 項第2 、3 款、第51條第5 款、第25條第1 項、第2 項、
第47條第1 項，刑法施行法第1 條之1 ，判決如主文。
本案經檢察官甲○○到庭執行職務。
中　　華　　民　　國　　96　　年　　3 　　月　　30　　日
                  刑事第三庭    法　官  郭瓊徽
以上正本證明與原本無異。
如不服本判決，應於收受送達後10日內向本院提出上訴書狀。
中　　華　　民　　國　　96　　年　　4 　　月　　9 　　日
 　　　　　　　　　　　　       書記官  陳瓊芳
附錄
刑法第320條第1項
  意圖為自己或第三人不法之所有，而竊取他人之動產者，為竊
  盜罪，處5 年以下有期徒刑、拘役或500元以下罰金。
中華民國刑法第321條
犯竊盜罪而有左列情形之一者，處6月以上、5年以下有期徒刑：
一　於夜間侵入住宅或有人居住之建築物、船艦或隱匿其內而犯
　　 之者。
二　毀越門扇、牆垣或其他安全設備而犯之者。
三　攜帶兇器而犯之者。
四　結夥三人以上而犯之者。
五　乘火災、水災或其他災害之際而犯之者。
六　在車站或埠頭而犯之者。
前項之未遂犯罰之。
